

Jean MOREL

Fonction Publique

jeanmorel@icloud.com

06.93.97.07.84

97460 ST-PAUL

9 décembre 1978

Né à Le Port (97420)

📤 A, B et Mer Hauturier

Française

Célibataire

in linkedin.com/in/jean-morelinfirmier-de

Compétences

I.O.A.

I.T.S.H. ••••

Référent Hémovigilance ••••

Evacuation Sanitaire
Collective par Voie
Aérienne

Langues

Français Réunionnais • • • • • •

Anglais •••••

Infirmier recherche Emploi Réservé Défense

Infirmier dans le Service de Santé des Armées depuis 25 ans, j'ai pu servir dans différents corps d'armées tels que la Marine Nationale, l'Armée de Terre, les Sapeurs-Pompiers Volontaires, la Gendarmerie, l'Armée de l'Air, en unité comme à l'hôpital, en métropole comme en opération extérieure. Fort de ces expériences et de ces compétences spécifiques, blessé en service et ayant une Reconnaissance de la Qualité de Travailleur Handicapé, j'ai aujourd'hui à cœur de mettre en avant toute ma motivation et tout mon engagement au profit de la Santé à la Réunion. Ma recherche est de trouver un Emploi Réservé Défense adapté à mon handicap en tant que Infirmier dans la Fonction Publique à la Réunion.

Expérience professionnelle

2024	Médecine 72H CHOR, ST-PAUL
de 2019 à 2020	Chir. Spé.,, au CPEMPN et Pharmacie H.I.A. PERCY, CLAMART
2017	Médecine du Personnel HIA LAVERAN, MARSEILLE
de 2016 à 2017	Responsable Informatique CORSIC Antenne Médicale de la Base Aérienne 125, ISTRES
de 2013 à 2016	Infirmier Antenne Médicale Gendarmerie, Sathonay-Camp
de 2008 à 2011	ISPV protocolé par le SAMU 69 SDIS 69, SAINT-PRIEST
de 2005 à 2013	I.O.A. Urgences (2005 à 2009) HIA DESGENETTES, LYON

Formation

déc. 2016

Formation évacuations sanitaires collective par voie aérienne qualification validante MORPHEE BA 125, ISTRES

déc. 2015

Infirmier Technicien en Soins Hyperbares
Centre de Formation de la Marine Nationale
I'IMNSSA de Toulon - Ecole du Val de Grace,
TOULON

oct. 2008

Formation au poste d'Infirmier Organisateur de l'Accueil à l'UPATOU
HIA DESGENETTES, LYON

de 2007 à 2009 Infirmier Sapeur-Pompier Volontaire

S.D.I.S69, LYON

de sept. 2000 à déc. 2003 Diplôme d'Etat d'Infirmier

E.P.P.A. TOULON, DRASS MARSEILLE